臺灣高等法院高雄分院刑事判決
111年度上易字第110號
上  訴  人  臺灣橋頭地方檢察署檢察官
被      告  邱秉祐



上列上訴人因被告傷害案件，不服臺灣橋頭地方法院109年度易
緝字第15號，中華民國111年1月21日第一審判決（起訴案號：臺
灣橋頭地方檢察署107年度偵字第7473號），提起上訴，本院判
決如下：
    主  文
上訴駁回。
    理  由
一、公訴意旨略以：被告邱秉祐於民國107年2月25日6時許，駕駛車牌號碼000-0000號自用小客車（下稱B車），尾隨告訴人陳仕修駕駛之車牌號碼00-0000號自用小客車（下稱Ａ車），至高雄市○○區○○路000號告訴人之住處旁，趁告訴人停妥車輛完畢欲下車時，竟基於傷害之犯意，持鐵製球棒攻擊告訴人，致其受有左右上下肢多處挫傷之傷害，因認被告邱秉祐涉有修正前刑法第277條第1項之傷害罪嫌。
二、公訴人認被告邱秉祐涉有傷害罪嫌，無非係以被告於警詢之
    供述，證人即告訴人於警詢及偵查中之指述，並有監視器錄
    影畫面擷圖、長庚醫療財團法人高雄長庚紀念醫院診斷證明
    書等文件可憑等語，為其論據。
三、訊據被告邱秉祐堅詞否認有何傷害之犯行，辯稱：我不是案
    發當天駕駛Ｂ車之人，也沒有到案發地點，而是實際下手之
    人（下稱甲男）透過友人「陳嘉偉」找我出面頂替，說事後
    會包紅包給我，本案他們會出錢和解處理，「陳嘉偉」帶我
    從臺北搭高鐵到高雄與甲男會合，甲男駕駛Ｂ車到高鐵站接
    我們，並告訴我本案事發過程，所以我才會到警局承認有毆
    打告訴人，我記得甲男比我矮一點、手臂有刺青且壯壯的，
    我當天不在高雄等語。經查：
　㈠告訴人於107 年2 月25日6 時許，駕駛Ａ車至高雄市○○區○○路
    000 號住處旁，待停妥車輛欲下車時，遭Ｂ車之駕駛人持鐵
    製球棒攻擊，因而受有左右上下肢多處挫傷之傷害等情，經
    核與證人即告訴人於警詢及偵查中之證述相符（見警卷第6 
    至12頁，偵卷第14頁），並有監視器錄影畫面擷圖、長庚醫
    療財團法人高雄長庚紀念醫院診斷證明書、傷勢照片、車輛
    詳細資料報表在卷可稽（見警卷第18至20頁、第22至26頁）
    ，且為被告所不爭執，此部分事實固堪認定。
　㈡證人即告訴人雖於107年4月1日警詢時指稱：107年2月25日1
    時至6時許，我都在金芭黎酒店包廂內，沒有在酒店外跟他
    人發生衝突，本案發生前我未曾見過被告，動手毆打我的人
    經我指認是被告沒錯等語（見警卷第10至11頁），惟其於原
    審審理時到庭證稱：動手毆打我的人比在庭的被告矮，也比
    較胖或壯、比較黑，長相不太像，我沒有注意到身上有無刺
    青，沒有辦法百分之百確認，當時天色尚昏暗剛要天亮，且
    在衝突時我有低頭保護自己，只看到對方兩、三眼而已，我
    只能說在庭的被告跟打我的人長相雷同，在警詢中我是指認
    照片中最疑似的人等語（見原審易緝卷第172至179頁）。
　㈢原審當庭勘驗案發地點附近之監視器錄影畫面結果略以（監
    視器顯示時間比實際時間約快1小時）：案發地點附近路口
    之路燈為開啟狀態，Ａ車停車處為牆邊無燈光照明，Ａ車停妥
    後，尾隨在後之Ｂ車行駛至附近路口停止約10餘秒，接著迴
    轉往前行駛一段路，又迴轉至上開路口停止，隨後Ｂ車駕駛
    座車門開啟，穿著黑色上衣之人手持長條形物體從駕駛座下
    車往Ａ車方向走過去，其走到Ａ車駕駛座旁邊即伸手打開該車
    駕駛座車門毆打告訴人，毆打時間將近1分鐘，隨後穿著黑
    色上衣之人跑回Ｂ車，途中回頭往Ａ車方向看一眼即駕駛Ｂ車
    離開現場等情，有原審勘驗筆錄及勘驗擷圖附卷可稽（見原
    審易緝卷第171至172頁、第189至195頁）。由證人即告訴人
    之證述及勘驗結果可知，案發當時為凌晨6時許，天色尚未
    全亮且Ａ車停放處較為昏暗，而告訴人遭毆打時間雖將近1分
    鐘，然期間告訴人多為低頭自我防衛，僅看到下手之人兩、
    三眼，是其能否於案發後1個多月正確指認，已非無疑，況
    告訴人雖於警詢中依照片指認犯罪嫌疑人為被告，然其於原
    審審理中當庭確認被告之身高、身形、長相後，認為下手之
    人比被告矮、壯或胖、長相不太像，而警詢中係指認照片中
    最疑似者，是其於警詢中所為指認已有瑕疵，自難遽採為不
    利於被告之認定。
　㈣又被告到案經過，係警方循線聯繫Ｂ車之車主吳孟，經吳孟表
    示Ｂ車平時由其孫子吳冠辰所駕駛，會請吳冠辰前往派出所
    製作關係人筆錄，後續係被告自行前往派出所向警方自承為
    本案下手之人等情，此經證人即警員曾浩哲於原審審理中證
    述明確（見原審易緝卷第243至247頁）；經細觀被告於警詢
    之回答：「(警問：那時候你是下車開他車門，然後就開始
    毆打是吧？）他開門，我一下就衝進去啊。（警問：他開門
    ？我看監視器不是這樣子，我看你是先下車，然後拿球棒直
    接開車門就打？）那裡有監視器嗎？」、「（警問：你離開
    現場後，有沒有再返回？）有。（警問：有？）沒有。」此
    有原審勘驗警詢光碟筆錄在卷可參（見原審易緝卷第237至2
    42頁），可見被告到案後對於案發過程之細節說明，與原審
    勘驗監視器錄影畫面結果亦有未合之處。故被告辯稱係受甲
    男委託而出面頂替本案，其於警詢中所述本案事發過程，是
    甲男所告知，伊不在場，伊非毆打告訴人之人等語，應非虛
    妄。
　綜上所述，因原審勘驗錄影光碟為「穿著黑色上衣之人手持長
  條形物體．．走到Ａ車駕駛座旁邊，即伸手打開該車駕駛座車門
  毆打告訴人，毆打時間將近1分鐘」，依錄影告訴人並未開車
  門，其是在其車上之駕駛座上被打，而被告於警訊中供稱：「
  (警問：那時候你是下車開他車門，然後就開始毆打是吧？）
  他開門，我一下就衝進去啊。（警問：他開門？我看監視器不
  是這樣子，我看你是先下車，然後拿球棒直接開車門就打？）
  那裡有監視器嗎」等語，依被告邱秉祐警訊筆錄是指告訴人開
  車門，伊進去打，此被告所稱之毆打過程，與錄影之實際情形
  不符。又告訴人於原審審理時陳稱：動手毆打我的人比在庭的
  被告矮，也比較胖或壯、比較黑，長相不太像等語，雖告訴人
  於本院審理時改稱：我以前因車禍腦缺損，那天開庭頭昏昏的
  才講錯，確定是被告打我等語，惟案情已因告訴人先前之供述
  ，變成益加可疑，仍無法確切證明是被告所為，依罪證有疑應
  利於被告之刑事證據法則，即不得遽為不利於被告之認定，此
  外復查無其他確切證據證明被告有傷害情事，其犯罪即屬不能
  證明。
四、原審以不能證明被告邱秉祐犯罪，依法諭知無罪，核無不合
    ，檢察官循告訴人聲請上訴指摘原判決不當，為無理由，應
    予駁回。　　
五、至被告邱秉祐供稱案發當天係甲男動手毆打告訴人，事後伊
    受甲男之託出面頂替等情，其所涉犯刑法第164條第2項之頂
    替罪嫌部分，應由檢察官另行依法偵辦，附此敘明。
據上論結，應依刑事訴訟法第368條，判決如主文。
本案經一審檢察官張家芳提起公訴，二審檢察官呂建昌到庭執行
職務。
中　　華　　民　　國　　111 　年　　5 　　月　　12　　日
                  刑事第五庭    審判長法  官  簡志瑩
                                      法  官  唐照明
                                      法  官  張盛喜
以上正本證明與原本無異。
不得上訴。
中　　華　　民　　國　　111 　年　　5 　　月　　12　　日
                                      書記官  郭蘭蕙